【裁判字號】    92,苗簡,55
【裁判日期】    920425
【裁判案由】    給付票款
【裁判全文】
臺灣苗栗地方法院民事簡易判決  九十二年度苗簡字第五五號
    原      告    甲○○
    訴訟代理人    林思銘律師
    複  代理人    劉雅萍律師
    被      告    冠華交通股份有限公司
                              .
    法定代理人    乙○○
右當事人間請求給付票款事件，本院判決如左：
    主    文
被告應給付原告新臺幣伍拾萬元，及自民國九十一年十月十日起至清償日止，按年利
六釐計算之利息。
訴訟費用由被告負擔。
本判決得假執行。
    事    實
甲、原告方面：
一、聲明：求判決如主文所示。
二、陳述略稱：被告於民國九十一年十月十日，簽立面額新台幣（下同）五十萬元、
    票號ＨＡ0000000號支票一紙（以下簡稱系爭支票），以訴外人國誠工程
    企業有限公司為受款人之支票一紙，而國誠工程企業有限公司將系爭支票背書轉
    讓予原告，嗣原告再背書轉讓予訴外人光華土木包工業後，而其遵期提示未獲付
    款，原告遂先清償票款五十萬元予訴外人光華土木包工業，並取得系爭支票，爰
    依票據法第一百四十四條準用第九十八條之規定，請求如主文第一項所示之金額
    及利息。
三、證據：提出光華土木包工業所開立之清償證明書、支票及退票理由單均影本各一
    紙。
乙、被告方面：
一、聲明：駁回原告之訴及訴訟費用由原告負擔。
二、陳述：系爭支票確係伊所開立予國誠工程企業有限公司供給付貨款，因伊與國誠
    工程企業有限公司間尚有工程糾紛，無法兌現，原告應向國誠工程企業有限公司
    請求，而非對伊請求票款。另對於原告已清償票款五十萬元予訴外人光華土木包
    工業，並取得系爭支票等情並不爭執。
    理    由
一、本件原告主張之事實，已經提出光華土木包工業所開立之清償證明書、支票及退
    票理由單各乙紙為證，且為被告所不爭，應認原告之主張真實。
二、按票據行為為不要因行為，即不以給付原因為要素而成立之行為，凡簽名於票據
    之人，不間原因如何，均須使票上所載文義負責，除執票人取得票據係出於惡意
    或詐欺者外，發票人不得以自己與執票人之前手間所在執為之事由，對抗執票人
    ；又票據行為，為不要因行為，執票人不負證明關於給付之原因之責任，如票據
    債務人主張執票人取得票據出於惡意或詐欺時，則應由該債務人負舉證之責，此
    為票據法第十三條立法意旨所示。經查：被告雖辯稱與國誠工程企業有限公司尚
    有工程糾紛，原告應向被告請求云云，然與上開意旨意旨未合，被告所辯，不足
    採信。
三、從而，原告既已清償票款，則依票據法行使追索權，請求被告給付票款五十萬元
    及自付款提示日即九十一年十月十日起至清償日止，按年利六釐計算之利息，為
    有理由，應予准許。
四、假執行之宣告：
    本件係命清償票據上債務之判決，爰依職權宣告假執行。
五、結論：本件原告之訴有理由，依民事訴訟法第七十八條、第三百八十九第一項第
    四款，判決如主文。
中      華      民      國    九十二    年      四      月    二十五    日
                                臺灣苗栗地方法院苗栗簡易庭
                                        法      官  吳振富
右為正本係照原本作成。
如對本判決上訴，須於判決送達後廿日內向本院提出上訴狀。
中      華      民      國    九十二    年      四      月    二十五    日
                                        法院書記官  陳玲誼


司法院資訊處製作；財團法人民間司法改革基金會備份。
